臺灣高雄地方法院刑事判決　　　　　　　　　　　　　　九十年度自字第一九七號
　　自　訴　人　甲○○○
　　　　　　　　乙○○
　　　　　（原名曾詩育）
　　自訴代理人　許惠珠律師
　　被　　　告　鄭文峰
　　　　　（原名丙○○
右列被告因毀棄損壞等案件，經自訴人向台灣高雄地方法院檢察署提出告訴，由該署
檢察官於民國八十九年十二月二十七日以八十九年度偵字第一六一七一號為不起訴處
分後，自訴人聲請再議而由台灣高等法院高雄分院檢察署檢察長將該案發回續行偵查
（九十年度偵字第九四號），嗣因自訴人於民國九十年五月一日以同一案件向本院提
起自訴，台灣高雄地方法院檢察署檢察官遂於民國九十年十二月十日將上開偵續字案
件移由本院併予審理，本院判決如左：
    主  文
鄭文峰被訴毀損、傷害部分均無罪。
    理  由
一、自訴意旨略以：（一）被告鄭文峰於民國八十九年三月三十日凌晨三時許，前往
    自訴人甲○○○位於高雄縣茄萣鄉○○路○段一七七巷六十號住宅外，以磚塊打
    破該處一樓之窗戶玻璃後離去。（二）嗣於同日上午九時許，自訴人甲○○○、
    曾朝乙（甲○○○之夫，已死亡）及其等之子即自訴人乙○○（七十四年六月生
    ，另案由臺灣高雄少年法院調查審理）前往被告位於高雄縣茄萣鄉○○路三八巷
    二號之住處質問前開打破玻璃之事，雙方發生爭執，被告鄭文峰即基於傷害之故
    意，摑打自訴人甲○○○一耳光（此部分未據提出告訴或自訴），自訴人甲○○
    ○之之夫即曾朝乙見狀乃欲上前理論，被告遂將曾朝乙推倒於地，自訴人乙○○
    欲上前將父親扶起，被告竟即基於傷害之故意，持木棍之類毆打自訴人乙○○臉
    部，使自訴人乙○○受有左側臉頰七×三公分之挫傷、擦傷等傷害。綜上，因認
    被告涉有毀損、傷害罪嫌云云。
二、按犯罪事實應依證據認定之，無證據不得推定其犯罪事實；又不能證明被告犯罪
    者，應諭知無罪之判決，刑事訴訟法第一百五十四條、第三百零一條第一項分別
    定有明文。又按，告訴人之告訴（自訴人之自訴亦同），係以使被告受刑事訴追
    為目的，是其陳述是否與事實相符，仍應調查其他證據以資審認（最高法院五十
    二年度台上字第一三００號判例）。而刑事被告在被判罪確定之前，應被推定為
    無罪及被告並無自證無罪之義務，均為刑事訴訟之基本原則，是以被告否認犯罪
    所持之辯解，縱無可取，仍不得因此資以為反證其犯罪之論據，有最高法院八十
    七年度台上字第三四七一號判決可資參照。
三、自訴人認被告鄭文峰涉有右揭罪嫌，係以自訴人住處之玻璃確於八十九年三月三
    十日凌晨三時許遭砸破，自訴人甲○○○並當場看見被告所騎乘之機車，又同日
    上午九時許，被告與自訴人等發生爭執時，自訴人乙○○臉部受有傷害，並提出
    玻璃遭毀損之相片多紙及自訴人乙○○驗傷單一紙為證，資為論罪依據。
四、訊據被告鄭文峰堅決否認涉有前揭犯行，辯稱：我未曾至自訴人家中砸玻璃，但
    自訴人二人及另三人共五個人，於八十九年三月三十日到我家，當時我原本在洗
    澡，後來甲○○○二話不說就打我嘴巴，我推開她，其他人就開始打我，我一直
    退到廚房後來他們就拿廚房工具打我，他們拿我家的椅子、鐵鏟打我，我沒有打
    甲○○○，我只有把她推開，我也沒有打乙○○，我們發生爭執、衝突的地點是
    從屋內大廳打到廚房等語。經查：
（一）被告所涉毀損部分之犯行，除自訴人甲○○○之指訴外，並無其他積極證據足
    供佐證，自訴人甲○○○雖指訴案發當時有看見被告之機車一節，然並無其他
      證據可佐，此外，自訴人雖提出玻璃遭毀損之相片為證，然相片僅能證明該玻
      璃確有遭損壞之情形，尚難遽認係遭被告毀損之事實，是以核諸前開說明，此
      部分之犯罪事實即屬無從證明。
（二）被告鄭文峰及自訴人二人均不否認雙方發生爭執、衝突之時間、地點，係於八
      十九年三月三十日上午九時許在被告位於高雄縣茄萣鄉○○村○○路三八巷二
      之一號之住處內等情，證人即至現場處理之警員陳東茂亦證述此情無誤（見本
      院九十一年四月四日審判筆錄），足信為真實。又被告於此次衝突遭被告甲○
      ○○毆打，而受有頭面部三處撕裂傷（各為三公分之撕裂傷二處、一公分之撕
      裂傷一處）、四肢部三處瘀傷（各為三×三公分、十×五公分及二×一公分之
      瘀傷）及背臀部二處瘀痕（各為十公分及五公分之瘀痕）等傷害，亦有驗傷單
      一紙可證，自訴人甲○○○之傷害犯行並業經判刑確定在案，有本院八十九年
      易字第三四八一號刑事判決一紙在卷可憑，亦堪信為真實。經查，自訴人曾詩
      育所提出之驗傷單，乃於案發翌日即同年三月三十一日上午十時四十五分許始
    前往驗傷，亦即驗傷時間與案發之日已相隔一天，則本院自難僅憑系爭驗傷單
      遽認上開傷勢係由被告所造成。且查，自訴人乙○○於八十九年五月十六日晚
      間十時十分，在警訊中乃指稱：係遭被告丙○○（即鄭文峰）以鐵製椅子打傷
      左側臉頰云云（見警訊筆錄），偵查中亦為相同指訴，然於自訴狀及本院審理
      時，卻指稱：被告推倒我父親，我去扶我父親，被告就用木棍打我云云（見自
      訴狀及本院九十年六月二十一日訊問筆錄），則自訴人乙○○對於究係遭被告
      持何物打傷之經過，前後指訴顯有不一，已難遽信為真。此外，除自訴人乙○
      ○、甲○○○之指訴外，並無其他積極證據足證被告有何傷害犯行，核諸前開
      說明，自難僅憑自訴人二人之指訴遽認被告有傷害犯行。
（三）證人林春霞雖曾於偵查中指證被告有傷害自訴人乙○○之犯行，惟查，細觀其
      證詞乃稱：我認識甲○○○，曾詩育則是我找他去算命後改名為乙○○。案發
      當時，我看見雙方口角、爭執（嗣當庭改稱：本件衝突經過我只看到尾段），
      被告將曾朝乙推倒，然後乙○○去扶他，結果被被告打了頭部後就送醫。他們
      是在被告住家外面的菜市場發生衝突，我當時未看見被告受傷（見偵續字卷第
      三一頁之九十年四月十六日訊問筆錄），與被告、自訴人及證人陳東茂所指陳
      本件衝突發生之地點已不相符，況查，被告當時乃血流滿面，有相片一紙在卷
      可稽，亦經證人即警員陳東茂證述明確，惟林春霞竟陳稱「未看見被告受傷」
      ，足認證人林春霞之上開證詞不足採信，自不得據以認定不利於被告之事實，
      附此敘明。
綜上所述，本案除自訴人二人之指訴外，並查無其他積極証據可証明被告有毀損或傷
害犯嫌，自難僅憑告訴人片面之指摘，遽認被告涉有上揭犯行。是以被告罪嫌尚屬不
足，核諸前開說明，應由本院為被告無罪之諭知。
五、據上論結，依刑事訴訟法第三百四十三條，第三百零一條第一項前段，判決如主
    文。
中      華      民      國    九十一      年      四      月    十八    日
                                  臺灣高雄地方法院刑事第六庭
                                      法  官  周  玉  群
右正本證明與原本無異。
如不服本判決，應於判決送達後十日內，向本院提出上訴狀。
                                      書記官  陳  瓊  芳
中      華      民      國    九十一      年      四      月    十八    日
